【裁判字號】    98,審小上,89
【裁判日期】    981127
【裁判案由】    給付管理費
【裁判全文】
臺灣高雄地方法院民事裁定            98年度審小上字第89號
上  訴  人  乙○○
被上訴人    公園音樂會大廈管理委員會
法定代理人  甲○○
上列當事人間請求給付管理費事件，上訴人對於民國98年11月4
日本院高雄簡易庭98年度雄小字第2231號第一審判決提起上訴，
本院裁定如下：
    主    文
上訴駁回。
第二審訴訟費用新臺幣壹仟伍佰元由上訴人負擔。
    理    由
一、按對於小額程序第一審判決之上訴，非以其違背法令為理由
    ，不得為之；又上訴狀內應記載上訴理由，表明下列各款事
    項：(一)原判決所違背之法令及其具體內容；(二)依訴訟資料可
    認為原判決有違背法令之具體事實，民事訴訟法第436 條之
    24第2 項、第436 條之25分別定有明文。所謂判決違背法令
    ，依同法第468 條規定，係指判決不適用法規或適用不當者
    而言；而有同法第469 條第1 款至第5 款所列情形之一者，
    為判決當然違背法令。據此，當事人提起上訴如以小額程序
    第一審判決有不適用法規或適用法規不當為上訴理由時，其
    上訴狀或理由書應有具體之指摘，並揭示該法規之條項或其
    內容，若係成文法以外之法則，應揭示該法則之旨趣，倘為
    司法院解釋或最高法院之判例，則應揭示該判解之字號或其
    內容，如依民事訴訟法第469 條第1 款至第5 款所列情形為
    理由時，其上訴狀或理由書應揭示合於該條款之事實，上訴
    狀或理由書如未依此項方法表明者，即難認為已對小額程序
    第一審判決之違背法令有具體之指摘，其上訴自難認為合法
    （最高法院71年度臺上字第314 號判例意旨參照）。次按上
    訴人雖提出上訴理由書，然其理由書未具體指摘原判決有何
    違背法令之內容及事實，即不具備表明上訴理由之程式，雖
    原第一審法院未依民事訴訟法第436 之32第2 項準用同法第
    471 條第1 項之規定，裁定駁回上訴，而將訴訟卷宗送交第
    二審法院，即應由第二審法院裁定駁回其上訴（最高法院73
    年度第2 次民事庭庭長會議決議參照）。
二、上訴意旨略以：系爭管理費已於民國98年10月23日繳交，已
    無積欠之事實，為何被上訴人未撤回訴訟，浪費社會資源、
    侵害上訴人權利。且被上訴人之產生係由各棟住戶投票選出
    ，而非報備，上訴人所爭為法治而非人治，97年第9 屆區權
    會第一次會議並選出第10屆各棟委員，因未達法定人數而流
    會，爾後召開第2 次區權會應依公寓大廈管理條例第32條得
    就同一議案重新召集會議，但第2 次管委會只有開會無投票
    選第10屆各棟委員，被上訴人卻將97年第9 屆區權會第1 次
    流會會議選之第10屆各棟委員登載於第2 次區權會議紀錄上
    不合法，爰依法提起上訴等語。
三、經查：
  (一)上訴人迄至原審98年10月21日最後一次言詞辯論期日前，均
    未繳交系爭管理費，有該次言詞辯論筆錄附卷可參，是原審
    審酌被上訴人所提證據資料及上訴人所自認之事實，認上訴
    人應給付被上訴人系爭管理費之判決，並無適用法規不合法
    律規定，或違反司法院大法官會議之解釋、最高法院尚有效
    判例之情形。再者，上訴人所爭執被上訴人第10屆管委會選
    舉不合法一情，亦據原審依據第8 屆管委會移交清冊、高雄
    市三民區公所97年2 月18日高市三區民字第0970002480號函
    、第10屆管委會職務推選會議紀錄等據以認定，此觀原審判
    決第3 頁至第4 頁已詳述甚明。原審判決就前開爭點之認定
    ，其理由並無違法不當之處，亦無適用法規不合法律規定，
    或違反司法院大法官會議之解釋、最高法院尚有效判例之情
    形。上訴意旨並未具體指明原審判決有如何不適用法規或適
    用法規不當，或有民事訴訟法第469 條第1 款至第5 款所稱
    當然違背法令之情事，及符合該條款要件之具體事實。自難
    認其已合法表明上訴理由，依首揭說明，應認其上訴為不合
    法。
  (二)至於上訴人所主張其於98年10月23日已繳清系爭管理費，如
    為屬實，亦係被上訴人日後如向上訴人請求系爭管理費時，
    系爭管理請求權既因上訴人清償而生消滅效力，附此敘明。
四、復按於小額訴訟之上訴程序，法院為訴訟費用之裁判時，應
    確定其費用額，民事訴訟法第436 條之19第1 項、第436 條
    之32第1 項定有明文。本件第二審裁判費用為1,500 元，應
    由上訴人負擔，爰併為裁定如主文第二項所示。
五、據上論結，本件上訴為不合法，依民事訴訟法第436 之32第
    1 、2 項、第436 條之19第1 項、第444 條第1 項前段、第
    95條、第78條，裁定如主文。
中    華    民    國    98    年    11    月    27    日
              民事第二庭  審判長法  官  陳嘉惠
                                法  官  秦慧君
                                法  官  張維君
以上正本係照原本作成。
本裁定不得抗告。
中    華    民    國    98    年    11    月    27    日
                                書記官  林怡君


司法院資訊處製作；財團法人民間司法改革基金會備份。
